

KEYBERTH ALEXANDER RENGEL IBARRA

Expectativas de carrera profesional

 Soy un dev full stack con amplios conocimientos en en frontend, backend, manejo de arquitectura y diseño de sistemas, manejo de diseño de base de datos, también cuento con experiencia en desarrollo mobile multiplataforma y nativa en Android.

Experiencia

actualmente

Desarrollador front end

Webdox, Lima - Peru

Encargado del Frontend, soy parte de la celula del core de la plataforma.

2021-06 - 2021-08 Desarrollador Full Stack

MusicWorkflows, Santiago de Chile

Construccion de MVP, Crear soluciones de arquitectura para dicha plataforma

2021-01

- 2021-07

Desarrollador

Cereza Group, Colombia- Bogota

Estoy desenvolviendome en multiples proyectos como Sistemas web, App moviles y Back-End.

2020-07

- 2020-10

Desarrollador

Lomeli Technology, Mexico

Estuve desenvolviendome en multiples proyectos en los cuales pude desarrollar sistemas web y moviles.

Educación

2016-03

Congelado, 6to Semestre

Ingeniero de Sistemas, Anaco - Venezuela

Proyectos

MVP - Plataforma de musica

MVP plataforma para poder organizar proyectos, lista de contactos, lista de artistas, lista de disquera, apartado para crear tareas.

Restaurant System

Sistema de pedido Restaurante de sushi

Find Here

App de servicios de spa a domicio





Perfil

Teléfono

+51 901 535 866

Email

keyrengel24@gmail.com

GitHub

https://github.com/keyberth-rengel

LinkedIn

https://www.linkedin.com/in/keyberthalexander-rengel-ibarra-56a89b178/

Dirección

Cajamarca - Cajamarca Peru



Habilidades

Web Development

Mobile Development

Back-End Development



Skill

React JS

React Native

Kotlin

Golang

Nest JS

Flutter

Vue JS